臺灣屏東地方法院刑事判決             100年度訴字第1106號
公  訴  人  臺灣屏東地方法院檢察署檢察官
被      告  柯淑貞
上列被告因違反毒品危害防制條例案件，經檢察官提起公訴（100
年度毒偵字第1535號），本院於準備程序進行中，因被告就被訴
事實為有罪之陳述，經告知簡式審判程序意旨，並聽取公訴人及
被告之意見後，本院合議庭裁定由受命法官獨任依簡式審判程序
審理，判決如下：
    主  文
柯淑貞施用第一級毒品，累犯，處有期徒刑拾壹月；又施用第二
級毒品，累犯，處有期徒刑伍月。應執行有期徒刑壹年貳月。
    事  實
一、柯淑貞前於民國94年間因施用毒品案件，經台灣高雄地方法
    院以94年度毒聲字第1067號裁定送觀察、勒戒，於94年8 月
    24日執行完畢釋放出所，並由台灣高雄地方法院檢察署檢察
    官以94年度毒偵緝字第467 號為不起訴處分確定。又於前揭
    觀察、勒戒執行完畢釋放後5 年內之95年、96年，因施用毒
    品案件，經台灣高雄地方法院分別以95年度訴字第2523號、
    96年度訴字第379 號判決分別判處有期徒刑7 月、8 月確定
    ，嗣經同院以96年度聲減字第2662號裁定分別減為有期徒刑
    3 月15日、4 月，應執行有期徒刑7 月確定，於96年7 月16
    日執行完畢。詎猶不知悔改，仍分別基於施用第一、二級毒
    品之犯意，於100 年5 月16日17時許，在其位於屏東縣恆春
    鎮恆中新村24號住處內，將海洛因置入其所有之針筒內以注
    射之方式，施用第一級毒品海洛因1 次；復於施用海洛因後
    ，再將甲基安非他命置入其所有之玻璃球內以燒烤後吸食之
    方式，施用第二級毒品甲基安非他命1 次。嗣於100 年5 月
    17日14時30分許，在屏東縣恆春鎮○○路26號前，因另案毒
    品案件通緝而為警查獲，並徵得其同意後採尿送驗，結果檢
    出海洛因代謝後之嗎啡、甲基安非他命陽性反應，始查悉上
    情。
二、案經屏東縣政府警察局恆春分局報告台灣屏東地方法院檢察
    署檢察官偵查起訴。
    理  由
一、本件被告柯淑貞所犯係死刑、無期徒刑、最輕本刑為3 年以
    上有期徒刑以外之罪，其於準備程序就前揭被訴事實為有罪
    之陳述，經受命法官告知簡式審判程序之旨，並聽取其與公
    訴人之意見後，本院認無不得或不宜改依簡式審判程序進行
    之情事，依刑事訴訟法第273 條之1 第1 項、第284 條之1
    規定，裁定本件由受命法官獨任進行簡式審判程序，合先敘
    明。
二、上揭犯罪事實，業據被告於警詢及本院審理中坦承不諱；且
    被告於100 年5 月17日為警所採集之尿液，經屏東縣政府警
    察局恆春分局員警初步檢驗後，再送正修科技大學超微量研
    究科技中心以酵素免疫分析法及氣相層析質譜儀法檢驗，均
    呈甲基安非他命及嗎啡（即海洛因代謝後成分）之陽性反應
    ，此有該中心100 年6 月2 日編號R00-0000-000號尿液檢驗
    報告、屏東縣政府警察局涉嫌違反毒品危害防制條例尿液初
    步檢驗報告單、辦理毒品危害防制條例案尿液受檢人真實姓
    名對照表各1 紙、初步檢驗照片2 幀在卷可稽，上述鑑驗結
    果，均係檢驗機關本於專業知識及以精密儀器或科學檢驗方
    法所得之結論，自可憑信。此外，復有卷附員警偵查報告、
    查獲施用毒品案件報告表各1 份可按，綜上足認，本案事證
    明確，被告上開犯行，應堪認定。
三、被告前於94年間因施用毒品案件，經台灣高雄地方法院以94
    年度毒聲字第1067號裁定送觀察、勒戒，於94年8 月24日執
    行完畢釋放出所，並由台灣高雄地方法院檢察署檢察官以94
    年度毒偵緝字第467 號為不起訴處分確定。又於前揭觀察、
    勒戒執行完畢釋放後5 年內之95年、96年內，因施用毒品案
    件，經台灣高雄地方法院分別以95年度訴字第2523號、96年
    度訴字第379 號判決分別判處有期徒刑7 月、8 月確定，嗣
    經同院以96年度聲減字第2662號裁定分別減為有期徒刑3 月
    15日、4 月，應執行有期徒刑7 月確定，於96年7 月16日執
    行完畢等情，有台灣高等法院被告前案紀錄表1 份在卷可按
    ，是被告已於觀察、勒戒執行完畢後5 年內再犯毒品案件，
    本件雖於5 年後再犯，仍應依法論罪科刑（最高法院97年度
    第5 次刑事庭會議決議意旨參照）。
四、查海洛因及甲基安非他命分屬毒品危害防制條例第2 條第2
    項第1 款、第2 款所規定之第一級、第二級毒品，不得持有
    、施用，被告竟持以施用，是核其所為，係犯毒品危害防制
    條例第10條第1 項、第2 項之施用第一級毒品、第二級毒品
    罪。其施用前持有海洛因及甲基安非他命之低度行為，為施
    用之高度行為所吸收，不另論罪。被告有上開事實欄所載有
    期徒刑執行完畢紀錄，其於有期徒刑執行完畢後，5 年內故
    意再犯本件有期徒刑以上之各罪，皆為累犯，均應依刑法第
    47條第1 項規定加重其刑。被告所犯上開2 罪，犯意各別、
    行為互殊，應予分論併罰。
五、爰審酌被告前因施用毒品案件，經觀察、勒戒後，仍不思悔
    改，徹底去除施用毒品之惡習，竟又施用毒品，顯其無戒絕
    毒品之意且繼續沈淪毒海之中，及兼衡其素行狀況、施用毒
    品對社會治安造成之危害，生活狀況、教育程度、犯後坦承
    犯行，態度尚佳、公訴人之求刑意見等一切情狀，分別量處
    如主文所示之刑並定應執行刑。至被告施用第一級毒品海洛
    因所用之注射針筒1 支及施用第二級毒品所用之玻璃球1 個
    已遭被告用畢後丟棄，業據其於審理中供承屬實，復無證明
    證明現仍存在，故不為沒收之宣告。
據上論斷，應依刑事訴訟法273 條之1 第1 項、第299 條第1 項
前段，毒品危害防制條例第10條第1 項、第2 項，刑法第11條前
段、第47條第1 項、第51條第5 款，判決如主文。
本案經檢察官邱呂凱到庭執行職務
中    華    民    國   100    年    9     月    30    日
                  刑事第五庭    法  官  劉怡孜
以上正本證明與原本無異。
如不服本判決應於收受判決後10日內向本院提出上訴書狀，並應
敘述具體理由；其未敘述上訴理由者，應於上訴期間屆滿後20日
內向本院補提理由書（均須按他造當事人之人數附繕本）「切勿
逕送上級法院」。
中    華    民    國   100    年    9     月    30    日
                                書記官  薛慧茹
附錄本案論罪科刑法條全文
毒品危害防制條例第10條
施用第一級毒品者，處 6 月以上 5 年以下有期徒刑。
施用第二級毒品者，處 3 年以下有期徒刑。